【裁判字號】    90,交自,8
【裁判日期】    901219
【裁判案由】    過失傷害
【裁判全文】
臺灣桃園地方法院刑事判決                              九十年度交自字第八號
    自  訴  人  乙○○○
    被      告  甲○○
右列被告因過失傷害案件，經自訴人提起自訴及台灣桃園地方法院檢察署檢察官移送
併辦（九十年度偵字第一六八三八號），本院判決如左：
    主  文
甲○○因過失傷害人，處拘役伍拾日，如易科罰金，以參佰元折算壹日。
    事  實
一、甲○○前曾於民國八十四年間因賭博案件，經本院桃園簡易庭判處罰金柒仟元，
    如易服勞役，以三百元折算一日確定，於八十五年二月七日繳清罰金（不構成累
    犯）。其於民國九十年四月十八日上午八時五十分許，駕駛車號Ｌ六—六五八０
  號小客車，沿桃園縣平鎮市○○路二三八巷往平鎮市○○街方向行駛，於行經平
    鎮市○○路二三八巷與振平街交岔路口，欲左轉至平鎮市○○街時，原應注意車
    輛行經無號誌而無交通警察指揮之交岔路口，支線道車應讓幹線道車先行；轉彎
    車輛應讓直行車先行，且應注意車前狀況，隨時採取必要之安全措施，以避免危
    險之發生，而依當時情況，又非不能注意，竟疏未注意，適與沿平鎮市○○街往
    振興路方向行駛，由乙○○○騎乘之車號ＧＴＹ－三００號機車發生擦撞，致其
    人車倒地，造成乙○○○受有左臀挫傷、四肢多處擦挫傷、腰及薦追椎骨挫傷、
    骨裂等傷害。
二、案經乙○○○向本院提起自訴及台灣桃園地方法院檢察署檢察官移送併辦。
    理  由
一、訊據被告甲○○固坦承於右揭時地駕駛上開小客車肇事發生車禍，惟矢口否認有
    何過失傷害之犯行，辯稱：其已盡相當注意義務，並已採取必要安全措施，其並
    無過失；且乙○○○當時僅有左肘、左膝輕微外傷，身體其他部位並未受傷，而
    事後乙○○○前往忠華中醫醫院診斷之傷勢卻有腰及薦椎骨挫傷、骨裂等傷害，
    ，而這些傷害可能是肌肉勞損或搬重物或長期勞累骨質疏鬆關節炎所致，此部分
    應與本件車禍無關云云。惟查：（一）右揭事實，業據自訴人乙○○○指訴綦祥
    ，並據證人即承辦本案之員警王照明證述在卷；再者，依桃園縣警察局道路交通
    事故調查報告表及現場照片所示車輛相關位置觀之，被告所駕駛之小客車約一半
    車身，尚在平鎮市○○街右線車道邊線白線上，且車頭略朝左彎，而自訴人所騎
    乘之車號ＧＴＹ－三００號機車之位置，距上開小客車右前輪左前方二．二公尺
    處，是顯見自訴人所騎乘之上述機車係沿平鎮市○○街，往振興路方向行駛，並
    已行至上開交岔路口，而與被告所駕駛之小客車發生擦撞，則被告所駕駛車號Ｌ
    六—六五八０號小客車確係自支線道之平鎮市○○路二三八巷口正欲左轉幹線道
    平鎮市○○街口時，未依注意支線道車應暫停讓幹線道車先行及轉彎車應讓直行
    車先行，而發生擦撞肇致本件車禍，且被告於本院詢問時亦供承：．．．，伊確
    實並未看到被害人（乙○○○）車子，所以才會發生本件車禍等語（見本院九十
    年十月二十六日筆錄），益見被告於駕車行駛至上開交岔路口時，因為注意前方
    車流動態而發生本件車禍甚明；此外，並有桃園縣警察局道路交通事故調查報告
    表乙紙、現場草圖各一紙及現場及車損照片六幀、暨桃園縣警察局平鎮分局北勢
    派出所陳報單乙紙附卷足佐；而自訴人乙○○○因本件車禍而受有上述之傷害，
    亦有華揚醫院、忠華中醫醫院診斷證明書各乙紙存卷足佐。（二）又被告雖辯稱
    ：乙○○○所受有之腰及薦追椎骨挫傷、骨裂等傷害，而這些傷害可能是肌肉勞
    損或搬重物或長期勞累骨質疏鬆關節炎所致，與本件車禍無關云云。惟查：自訴
    人於本件車禍發生時，固至華揚醫院就診，經初步診斷為左臀挫傷、四肢多處擦
    挫傷，有華揚醫院上述診斷證明書再卷可稽，嗣因自訴人回家療養後，傷勢不見
    好轉，乃於案發後一星期，前往忠華中醫診所就診檢查，始發現尚受有腰及薦椎
    骨挫傷、骨裂等傷害，亦有上述該醫院之診斷證明書存卷足參，並據證人即忠華
    中醫醫院醫生丁○○於本院證稱：當時（九十年四月二十四日）是乙○○○來我
    們診所，告訴我說她車禍，腰及椎骨有受傷，我幫她檢查，確實有這些傷勢，我
    幫她診療。乙○○○當時走路不方便，九十年四月二十四日來就診的。這些傷勢
    是新傷，重力撞擊之後造成的瘀血腫，腰及薦椎骨有瘀血。撞傷之後後續幾天瘀
    血會慢慢顯現出來，剛開始可能只有挫傷等語（見本院九十年九月二十八日筆錄
），則顯見自訴人所受有之腰及薦追椎骨挫傷、骨裂等傷害，並非舊疾，且係遭
    重力撞擊所致，是被告辯稱自訴人此部分之傷害與車禍無關，顯非可採。（三）
    至台灣桃園地方法院檢察署檢察官移送併辦之九十年偵字第一六八三八號所述之
    事實，與自訴人所自訴之事實係同一事實，本院自得加以審理，併此敘明；又證
    人即自訴人之友人丙○○雖證稱：伊未目擊車禍發生過程，但事後有幫乙○○○
    打電話詢問甲○○，如何處理本件車禍等語，則證人丙○○既未目擊車禍發生經
    過，則其證言不足以作為認定被告有過失傷害犯行之證據。又自訴人聲請傳喚證
    人李瑞蓮以證實其確因與被告發生車禍而受傷，然本件事證已臻明確，本院認無
    再行傳喚之必要，附此敘明。（四）又按車輛行經無號誌而無交通警察指揮之交
    岔路口，支線道車應讓幹線道車先行；轉彎車輛應讓直行車先行；並應注意車前
    狀況，隨時採取必要之安全措施，以避免危險之發生，道路交通安全規則第九十
    四條第三項、第一百零二條第一項第二款、第六款分別定有明文；被告甲○○為
    車輛之駕駛人，自應注意上開安全規定，且依肇事當時之狀況，並非不能注意及
    此，意疏於注意，因而肇事致自訴人乙○○○受有上述傷害，被告對本件車禍之
    發生顯有過失。又告訴人張春霞因本件車禍致受有上述傷害，已如前述，則被告
    之過失行為與自訴人受有上述傷害間，具有相當因果關係。本案事證明確，被告
    之過失犯行，洵堪認定。
二、核被告所為，係犯刑法第二百八十四條第一項前段過失傷害罪。爰審酌被告就本
    件車禍發生之過失程度、被害人所受到傷害之程度及犯後態度等一切情狀，量處
    如主文所示之刑，並諭知易科罰金之折算標準。
據上論斷，應依刑事訴訟法第二百九十九條第一項前段，刑法第二百八十四條第一項
前段、第四十一條第一項前段，罰金罰鍰提高標準條例第一條前段、第二條，判決如
主文。
中      華      民        國    九十      年    十二    月    十九      日
                                      臺灣桃園地方法院刑事第四庭
                                          法  官   邱滋杉
右正本證明與原本無異。
如不服本判決，應於判決送達後十日內向本院提出上訴狀( 應附繕本 )，上訴於
臺灣高等法院。
                                          書記官   周巧屏
中      華      民        國    九十      年    十二    月   二十一日
附錄本案論罪科刑法條全文：
刑法第二百八十四條
因過失傷害人者，處六月以下有期徒刑、拘役或五百元以下罰金。致重傷者，處一年
以下有期徒刑、拘役或五百元下罰金。
從事業務之人，因業務上之過失傷害人者，處一年以下有期徒刑、拘役或一千元以下
罰金。致重傷者，處三年以下有期徒刑、拘役或二千元以下罰金。


司法院資訊處製作；財團法人民間司法改革基金會備份。
